【裁判字號】    97,訴,1201
【裁判日期】    970508
【裁判案由】    違反毒品危害防制條例
【裁判全文】
臺灣彰化地方法院刑事判決              97年度訴字第1201號
公  訴  人  臺灣彰化地方法院檢察署檢察官
被      告  甲○○
上列被告因違反毒品危害防制條例案件，經檢察官提起公訴（97
年度毒偵字第1244號、第1406號），本院依簡式審判程序判決如
下：
    主  文
甲○○施用第一級毒品，累犯，處有期徒刑拾月；又施用第一級
毒品，累犯，處有期徒刑拾月，扣案之注射針筒壹支沒收。應執
行有期徒刑壹年陸月，扣案之注射針筒壹支沒收。
     事  實
一、甲○○前因施用第一、二級毒品案件及詐欺案件，經本院先
    後以94年度訴字第2044號判決及95年度簡字第353號判決各
    判處有期徒刑1年、8月、5月確定，並經定應執行刑為有期
    徒刑1年10月確定，後經本院以96年度聲減字第980號裁定減
    刑為有期徒刑6月、4月、2月又15日，應執行有期徒刑11月
    確定；又因偽證案件，經本院以95年度訴字第1214號判決判
    處有期徒刑4月，減為有期徒刑2月確定，上開案件接續執行
    後，於96年8月26日執行完畢。另其曾因施用毒品案件，經
    本院以89年度毒聲字第3690號裁定送勒戒處所觀察、勒戒後
    ，認有繼續施用毒品之傾向，又以89年度毒聲字第4395號裁
    定令入戒治處所施以強制戒治，嗣由本院以90年度毒聲字第
    778號裁定停止戒治所餘期間付保護管束，而於保護管束期
    間再施用毒品，經本院以90年度毒聲字第3017號裁定撤銷停
    止戒治，令入戒治處所強制戒治，並於92年9月25日強制戒
    治執行完畢釋放，並經臺灣彰化地方法院檢察署檢察官以92
    年度戒毒偵字第561號、第562號、第563號為不起訴處分確
    定。詎仍不知悔改，於前揭強制戒治執行完畢釋放後，復基
    於施用第一級毒品海洛因之犯意，於97年2月2日22時許，在
    彰化縣員林鎮○○路陸橋旁，以針筒注射方式，施用第一級
    毒品海洛因1次；另基於施用第一級毒品海洛因之犯意，於
    97年3月15日15時30分許為警採尿往前回溯72小時內某時，
    在其位於彰化縣員林鎮○○里○○路○段136巷16號住處，以
    針筒注射方式，施用第一級毒品海洛因1次。嗣分別於：(1)
    97年2月4日16時40分許，因其為列管毒品人口，於97年2月4
    日16時40分許為警採集其尿液送驗，結果呈嗎啡陽性反應；
    (2)97年3月15日13時50分許，在彰化縣芳苑鄉○○路○○段
    272號前，因形跡可疑為警盤查，並扣得其所有供其施用第
    一級毒品海洛因所用之注射針筒1支，且經警採集其尿液送
    驗，結果呈嗎啡性反應，而悉上情。
二、案經彰化縣警察局芳苑分局報告臺灣彰化地方法院檢察署檢
    察官偵查起訴。
    理  由
一、本案被告甲○○所犯係死刑、無期徒刑、最輕本刑為3年以
    上有期徒刑以外之罪，其於準備程序就前揭被訴事實為有罪
    之陳述，經受命法官告知簡式審判程序之旨，並聽取其與公
    訴人之意見後，本院認無不得或不宜改依簡式審判程序進行
    之處，爰依刑事訴訟法第273條之1第1項、第284條之1，裁
    定本案由受命法官獨任進行簡式審判程序，合先敘明。
二、訊據被告甲○○對於上開事實坦承不諱，且其於97年2月4日
    16時40分許、同年3月15日15時30分許為警採集之尿液送驗
    ，結果均呈嗎啡陽性反應，此有彰化縣警察局芳苑分局委託
    檢驗尿液代號與真實姓名對照表及詮昕科技股份有限公司出
    具之濫用藥物尿液檢驗報告各2紙在卷可稽，復有注射針筒1
    支扣案可佐，足徵被告之任意性自白與事實相符，可以採信
    。又被告前因施用毒品案件，經本院以89年度毒聲字第3690
    號裁定送勒戒處所觀察、勒戒後，認有繼續施用毒品之傾向
    ，又以89年度毒聲字第4395號裁定令入戒治處所施以強制戒
    治，嗣由本院以90年度毒聲字第778號裁定停止戒治所餘期
    間付保護管束，而於保護管束期間再施用毒品，經本院以90
    年度毒聲字第3017號裁定撤銷停止戒治，令入戒治處所強制
    戒治，並於92年9月25日強制戒治執行完畢釋放，並經臺灣
    彰化地方法院檢察署檢察官以92年度戒毒偵字第561號、第
    562號、第563號為不起訴處分確定等情，有臺灣高等法院被
    告前案紀錄表、臺灣彰化地方法院檢察署刑案資料查註紀錄
    表各1份在卷可考，本案事證明確，被告於前揭強制戒治執
    行完畢釋放後，5年內再犯本件施用第一級毒品之犯行，洵
    堪認定，應予依法論科。
三、查海洛因係毒品危害防制條例所定之第一級毒品，不得非法
    持有、施用。核被告甲○○所為，均係犯毒品危害防制條例
    第10條第1項之施用第一級毒品罪。其為供施用毒品海洛因
    而持有之低度行為，應為施用之高度行為所吸收，均不另論
    罪。被告所犯上開2次施用第一級毒品罪，犯意各別，應予
    分論併罰。又被告有如事實欄所述前科及執行紀錄，有臺灣
    彰化地方法院檢察署刑案資料查註紀錄表、臺灣高等法院被
    告前案紀錄表各1份在卷可考，其於5年以內故意再犯本件有
    期徒刑以上之2罪，均為累犯，應各依刑法第47條第1項之規
    定加重其刑。爰審酌被告因施用毒品經強制戒治及刑之執行
    後，猶未能深切體認毒品危害己身之鉅，及早謀求脫離毒害
    之道，反而於出監後伺機再犯，未見有何收斂、警惕之意，
    無視於毒品對於自身健康之戕害及國家對於杜絕毒品犯罪之
    禁令，自有使其接受相當時期監禁以敦化性情之必要，惟念
    及被告尚能坦承犯行，且施用毒品固戕害個人健康至深，然
    就他人權益之侵害仍屬有限，及其犯罪目的、手段、智識程
    度等一切情狀，各量處如主文所示之刑，並定其應執行刑，
    以示懲儆。扣案之注射針筒1支，係被告所有供其施用第一
    級毒品毒品海洛因所用之物，業經被告供明在卷，爰依刑法
    第38條第1項第2款之規定宣告沒收。
據上論斷，應依刑事訴訟法第273條之1第1項、第299條第1項前
段，毒品危害防制條例第10條第1項，刑法第11條前段、第47條
第1項、第51條第5款、第38條第1項第2款，判決如主文。
本案經檢察官莊佳瑋到庭執行職務。
中    華    民    國    97    年    5     月    8     日
                  刑事第二庭          法  官  尚安雅
以上正本證明與原本無異。
如不服本判決，應於判決送達後10日內，向本院提出上訴書狀，
上訴書狀應「敘述具體上訴理由」，並按他造當事人之人數附繕
本。「切勿逕送上級法院」。
中    華    民    國    97    年    5     月    13    日
                                      書記官  陳文俊
附錄本案論罪科刑法條全文：
毒品危害防制條例第10條
施用第一級毒品者，處 6 月以上 5 年以下有期徒刑。
施用第二級毒品者，處 3 年以下有期徒刑。


司法院資訊處製作；財團法人民間司法改革基金會備份。
